# 子子公司之间的未实现内部交易

提问人：一云 时间：2020-04-16 20:37:01
陈老师：本期母公司将 2 个全资子公司转让了，本期子子公司之间存在未实现内部交易，在转让后对母公司合并报表会有什么影响啊？

回答人：chenyiwei
关键是看该内部交易的标的资产是否仍在合并主体内，而没有处置到合并主体之外。对合并报表的影响可以参考《瑞华研究 2010 ～ 2019 汇编》之“问题3-2-145（关于处置子公司涉及的内部交易未实现损益的处理）”。

提问人：一云 时间：2020-04-18 08:05:27
陈老师：是子、子公司之间的内部交易，随着 2 个子公司的出售，该交易的标的资产不在合并主体内了。
点评
chenyiwei
那么就应当视同内部交易损益已经实现。其实现的影响体现在处置原出售方子公司的合并报表层面投资收益中。

回答人：chenyiwei
那么就应当视同内部交易损益已经实现。其实现的影响体现在处置原出售方子公司的合并报表层面投资收益中。

提问人：一云 时间：2020-04-19 08:05:27
其实现的影响体现在处置原出售方子公司的合并报表层面投资收益中——是母公司吧？
点评
chenyiwei
是子公司，即体现在处置“在该内部交易中处于出售方地位的子公司”的处置损益中。

回答人：chenyiwei
是子公司，即体现在处置“在该内部交易中处于出售方地位的子公司”的处置损益中。